【裁判字號】    97,訴,2225
【裁判日期】    971014
【裁判案由】    違反毒品危害防制條例
【裁判全文】
臺灣彰化地方法院刑事判決              97年度訴字第2225號
公  訴  人  臺灣彰化地方法院檢察署檢察官
被      告  甲○○
上列被告因違反毒品危害防制條例案件，經檢察官提起公訴（九
十七年度毒偵字第二四八四號），本院依簡式審判程序判決如下
：
    主  文
甲○○施用第一級毒品，累犯，處有期徒刑拾月；又施用第二級
毒品，累犯，處有期徒刑肆月。應執行有期徒刑壹年壹月。
    事  實
一、甲○○前因施用第一級毒品案件，經本院以九十四年度訴字
    第五九三號判處有期徒刑八月確定，嗣經送監執行，甫於民
    國九十五年九月二十四日因縮刑期滿而執行完畢。另因施用
    毒品案件，經本院以九十三年度毒聲字第三號裁定送觀察、
    勒戒後，認無繼續施用毒品之傾向，於九十三年一月二十九
    日執行完畢，並經臺灣彰化地方法院檢察署檢察官以九十三
    年度毒偵字第四○號為不起訴處分確定。詎甲○○於前開觀
    察、勒戒執行完畢後五年內，仍不知悔改，復基於施用第一
    級毒品海洛因之犯意，於九十七年二月十六日上午十時許為
    警採尿前回溯七十二小時內之某時，在其友人位於彰化縣和
    美鎮路住處內，以將第一級毒品海洛因粉末置入注射針筒內
    加水後，再以針筒注射手臂血管之方式，施用第一級毒品海
    洛因一次；另基於施用第二級毒品甲基安非他命之犯意，於
    上開施用第一級毒品海洛因之同日某時許，在上開地點，以
    將第二級毒品甲基安非他命置於玻璃球管內用火燒烤而吸其
    煙霧之方式，施用第二級毒品甲基安非他命一次。嗣於九十
    七年二月十六日上午九時五十分許，為警通知至彰化縣警察
    局彰化分局，經其同意採集尿液送驗，結果呈嗎啡、甲基安
    非他命陽性反應，始悉上情。
二、案經彰化縣警察局彰化分局報告臺灣彰化地方法院檢察署檢
    察官偵查起訴。
    理  由
一、按除被告所犯為死刑、無期徒刑、最輕本刑為三年以上有期
    徒刑之罪或高等法院管轄第一審案件者外，於刑事訴訟法第
    二百七十三條第一項程序進行中，被告先就被訴事實為有罪
    之陳述時，審判長得告知被告簡式審判程序之旨，並聽取當
    事人、代理人、辯護人及輔佐人之意見後，裁定進行簡式審
    判程序；除簡式審判程序、簡易程序及第三百七十六條第一
    款、第二款所列之罪之案件外，第一審應行合議審判；刑事
    訴訟法第二百七十三條之一第一項、第二百八十四條之一分
    別定有明文。本件被告甲○○所犯係死刑、無期徒刑、最輕
    本刑為三年以上有期徒刑或高等法院管轄第一審案件以外之
    罪，且於本院行準備程序時就被訴事實為有罪之陳述，經受
    命法官告知簡式審判程序之旨，並聽取公訴人、被告之意見
    後，本院合議庭認無不得或不宜改依簡式審判程序進行之處
    ，經評議結果，裁定改由受命法官獨任行簡式審判程序，合
    先敘明。
二、訊據被告甲○○對於上開施用第一級毒品海洛因、第二級毒
    品甲基安非他命之犯行，均坦承不諱，且警員於九十七年二
    月十六日，經其同意採集尿液送驗，結果呈嗎啡、甲基安非
    他命陽性反應，此有應受尿液採驗人尿液檢體採集送驗紀錄
    表、詮昕科技股份有限公司濫用藥物尿液檢驗報告各一紙在
    卷可稽，足徵被告之自白確與事實相符。又被告前因施用毒
    品案件，經本院以九十三年度毒聲字第三號裁定送觀察、勒
    戒後，認無繼續施用毒品之傾向，於九十三年一月二十九日
    執行完畢，並經臺灣彰化地方法院檢察署檢察官以九十三年
    度毒偵字第四○號為不起訴處分確定，有臺灣彰化地方法院
    檢察署刑案資料查註紀錄表及臺灣高等法院被告前案紀錄表
    各一份在卷可考。被告於九十三年一月二十九日觀察、勒戒
    執行完畢後，五年內再犯本件施用第一級毒品、第二級毒品
    犯行，依毒品危害防制條例第二十三條第二項規定，自應依
    法論科。本件事證明確，被告施用第一級毒品海洛因、第二
    級毒品甲基安非他命之犯行，均堪認定。
三、核被告所為，分別係犯毒品危害防制條例第十條第一項之施
    用第一級毒品罪、同條第二項之施用第二級毒品罪。被告為
    施用第一級毒品、第二級毒品，而持有各該級毒品，其持有
    之低度行為，應各為施用之高度行為所吸收，均不另論罪。
    再被告所犯上開二罪，係犯意各別、行為互殊，應予分論併
    罰。又被告前因施用第一級毒品，經本院以九十四年度訴字
    第五九三號判處有期徒刑八月確定，嗣經送監執行，甫於九
    十五年九月二十四日因縮刑期滿而執行完畢等情，此有臺灣
    彰化地方法院檢察署刑案資料查註紀錄表及臺灣高等法院被
    告前案紀錄表各一份在卷可稽，其於受有期徒刑執行完畢後
    ，五年以內故意再犯本件有期徒刑以上之二罪，均為累犯，
    應依刑法第四十七條第一項規定，各加重其刑。爰審酌被告
    曾因施用毒品經送觀察、勒戒後，仍未能戒斷，再犯本案之
    罪，顯然未能善體國家設置觀察、勒戒機構，協助毒品施用
    者戒除毒癮之良法美意，及其犯罪之動機、目的、生活狀況
    、品行、所生危害，暨犯罪後坦承犯行，態度尚屬良好等一
    切情狀，分別量處如主文所示之刑，並定其應執行之刑。
據上論斷，應依刑事訴訟法第二百七十三條之一第一項、第二百
九十九條第一項前段，毒品危害防制條例第十條第一項、第二項
，刑法第十一條前段、第四十七條第一項、第五十一條第五款，
判決如主文。
本案經檢察官林子翔到庭執行職務。
中    華    民    國    97    年    10    月    14    日
                        刑事第六庭    法  官  鄭舜元
以上正本證明與原本無異。
如不服本判決，應於判決送達後10日內，向本院提出上訴書狀，
上訴書狀應「敘述具體上訴理由」，並按他造當事人之人數附繕
本。「切勿逕送上級法院」。
中    華    民    國    97    年    10    月    14    日
                                      書記官  陳秀香
附錄：論罪科刑法條：
毒品危害防制條例第十條：
施用第一級毒品者，處六月以上五年以下有期徒刑。
施用第二級毒品者，處三年以下有期徒刑。


司法院資訊處製作；財團法人民間司法改革基金會備份。
